【裁判字號】    97,交抗,328
【裁判日期】    970630
【裁判案由】    聲明異議
【裁判全文】
臺灣高等法院高雄分院刑事裁定         97年度交抗字第328號
抗告人即
受處分人    甲○○
上列抗告人因違反道路交通管理處罰條例聲明異議案件，不服
臺灣高雄地方法院中華民國97年5 月26日裁定（97年度交聲字第
591 號），提起抗告，本院裁定如下：
    主  文
抗告駁回。
    理  由
一、按汽車駕駛人，駕駛汽車經測試檢定酒精濃度超過規定標準
    者，處新台幣15,000元以上60,000元以下罰鍰，並當場移置
    保管該汽車及吊扣其駕駛執照1 年，道路交通管理處罰條例
    第35條第1 項第1 款定有明文。
二、本件原裁定以：(一)受處分人即異議人甲○○於民國（下同）
    97年2 月19日22時37分許，駕駛5112-CC 號自小客車在高雄
    市○○○路與寶鼎路口為，為警實施酒測勤務攔檢，對其實
    施呼氣酒精濃度測試後，發現其吐氣所含酒精濃度達每公升
    0.42毫克之事實，有高雄市政府警察局舉發違反道路交通管
    理事件通知單、酒精濃度呼氣測試單各1 紙在卷可稽，並為
    異議人所不否認，而證人張兆熊（即舉發警員）亦到庭結證
    稱：我們共有4 人於97年2 月19日21時左右係執行取締酒後
    駕車勤務，由我駕車，在民族路上發現異議人駕駛車牌號碼
    5112-CC 號自小客車，從巷口駛入民族路速度很快，並且直
    接轉入內車車道，後來異議人駕駛至民族路及裕誠路口最內
    側的左轉車道並且打左轉方向燈，惟未左轉而直接右轉橫切
    換至寶鼎街口，將車停放在寶鼎街與民族路口的紅磚道上，
    嗣異議人下車後往寵物店方向行走，我們停車後，我的同事
    宋慶隆及王贊庸就下車將異議人攔停，發現異議人身上有濃
    厚的酒味，而且行走步伐不穩定，我問異議人是否有喝酒，
    並請異議人配合酒測，但異議人均在撥打電話，未回答我的
    問題，後來異議人說喝了3 瓶啤酒，於當天21時左右駕車離
    開喝酒處，之後我們請異議人酒測，但異議人不配合，一直
    撥打電話拖延時間，至22時37分左右異議人始配合酒測，當
    場酒測器上顯示的酒測值及列印出來的酒測值均出示給異議
    人閱覽後簽名等語（見原審卷第40頁），復有高雄市政府警
    察局三民第二分局97年3 月7 日高市警三二分六字第097000
    6712號函及證人張兆熊庭呈之現場圖1 份附卷可稽（見原審
    卷第21頁及第43頁），異議人確有在上揭時地酒後駕車之事
    實無訛，異議人所辯並無駕車之情事，顯係事後卸責之詞，
    不足採信。原處分機關引用道路交通管理處罰條例第35條1
    項第1 款之規定，裁處異議人罰鍰34,500元，吊扣駕駛執照
    12個月，施以道安講習，於法並無違誤，應予維持，因而駁
    回異議人之異議，經核與法並無不合。
三、抗告意旨以：抗告人係在步行中遭警方強行攔截，實以酒精
    測試，抗告人並未無酒後駕車之情事云云，指摘原裁定不當
    。惟抗告人於案發當日確係駕駛車牌號碼5112-CC 自用小客
    車自巷口駛入民族路，直接轉入內車車道，至民族路及裕誠
    路口最內側的左轉車道打左轉方向燈，惟未左轉而直接右轉
    橫切換至寶鼎街口，將車停放在寶鼎街與民族路口的紅磚道
    上後，往寵物店方向行走時為警攔檢施以酒測之事實，業據
    證人即舉發本件之警員張兆熊於原審法院調查時證述明確，
    自難以抗告人遭警方欄檢時，已將車子停於他處，即謂其雖
    有飲酒惟並未駕車，而得認為與酒後駕車之要件不合，是抗
    告人仍執陳詞，指摘原裁定不當，為無理由，應予駁回。再
    者，抗告人於原審法院調查時已明確表明異議之對象為本案
    之裁決書（見原審卷第39頁），而依道路交管理處罰條例第
    86條第1 項之規定，亦僅得對主管機關所為處罰聲明異議，
    亦即不得對他通知單等聲明異議，是原裁定亦無抗告人所指
    ，漏未裁定之違誤，附此敘明。
四、據上論結，應依道路交通案件處理辦法第26條，刑事訴訟法
    第412條，裁定如主文。
中    華    民    國    97    年    6     月    30    日
                  刑事第六庭    審判長法  官 邱永貴
                                      法  官 張盛喜
                                      法  官 李嘉興
以上正本證明與原本無異。
不得再抗告。
中    華    民    國    97    年    6     月    30    日
                                      書記官 郭榮芳


司法院資訊處製作；財團法人民間司法改革基金會備份。
